臺灣高雄地方法院刑事判決　　　　　　　96年度訴字第5138號
公　訴　人　臺灣高雄地方法院檢察署檢察官
被　　　告　乙○○
　　　　　　　　　　　7號
上列被告因違反毒品危害防制條例案件，經檢察官提起公訴（96
年度毒偵字第9609號），被告於本院準備程序中為有罪之陳述，
經合議庭裁定由受命法官依簡式審判程序獨任審理，本院判決如
下：
    主  文
乙○○施用第一級毒品，累犯，處有期徒刑壹年；又施用第二級
毒品，累犯，處有期徒刑陸月。應執行有期徒刑壹年伍月。
    事 實 及 理 由
一、乙○○於民國88年間因施用毒品案件，經本院裁定命入勒戒
    處所施以觀察勒戒，勒戒期滿因有繼續施用毒品傾向，復經
    本院裁定命入戒治處所施以強制戒治，嗣經停止戒治處分及
    撤銷停止戒治處分，而於90年4 月6 日執行完畢；另於92年
    間復因施用毒品案件，經本院以92年度訴字第2323號判處有
    期徒刑1 年確定，於94年11月10日縮短刑期假釋出獄，而於
    94年12月23日假釋期滿視為執行完畢。詎猶不知悔改，明知
    海洛因及甲基安非他命分別係毒品危害防制條例第2 條第 2
    項所列之第一級及第二級毒品，不得非法持有、施用，仍於
    上開強制戒治執行完畢釋放後5 年內，再於92年間犯上開施
    用毒品案件，並在該次施用毒品行為後，復基於施用第一級
    毒品海洛因之犯意，於96年10月12日上午10時許，在其位於
    高雄縣橋頭鄉○○村里○○路○路南巷7 號之住處，將第一
    級毒品海洛因摻水以注射針筒注射手臂靜脈之方式，施用第
    一級毒品海洛因1 次；另基於施用第二級毒品甲基安非他命
    之犯意，於96年10月12日上午11時許，在其上開住處，將第
    二級毒品甲基安非他命以放入玻璃球吸食器用火燒烤，而吸
    食氣體之方式，施用第二級毒品甲基安非他命1 次。嗣於96
    年10月13日下午5 時30分許，在其上開住處為警查獲，當場
    查獲其友人許志鵬及劉佳玲所有之海洛因7 包、注射針筒6
    支、吸食器2 組、殘渣袋4 個、橡皮筋1 條、鏟子3 支，並
    經乙○○同意採尿送驗查獲。
二、本件被告乙○○所犯為死刑、無刑徒刑或最輕本刑為3 年以
    上有期徒刑以外之罪，其於準備程序中就被訴犯罪事實，為
    有罪之陳述，經法官告知簡式審判程序之旨，並聽取當事人
    之意見後，依刑事訴訟法第273 條之1 第1 項規定，裁定由
    受命法官獨任進行簡式審判程序，合先指明。
三、上揭犯罪事實，業據被告乙○○於本院審理時均能坦承不諱
    ，並有臺灣檢驗科技股份有限公司96年11月1 日濫用藥物尿
    液檢驗報告1 紙、尿液採證檢驗對照表1 份、臺灣高雄地方
    法院檢察署刑案查註紀錄表及臺灣高等法院被告全國前案紀
    錄表各1 紙附卷可稽。又被告於88年間因施用毒品案件，經
    本院裁定命入勒戒處所施以觀察勒戒，勒戒期滿因有繼續施
    用毒品傾向，復經本院裁定命入戒治處所施以強制戒治，嗣
    經停止戒治處分及撤銷停止戒治處分，而於90年4 月6 日執
    行完畢，復於92年間再犯施用毒品案件，經本院以92年度訴
    字第2323號判處有期徒刑1 年確定，於94年11月10日縮短刑
    期假釋出獄，而於94年12月23日假釋期滿視為執行完畢之事
    實，有臺灣高雄地方法院檢察署刑案查註紀錄表及臺灣高等
    法院被告全國前案紀錄表各1 紙附卷可稽，是被告確係於強
    制戒治執行完畢釋放後5 年內，再於92年間犯上開施用毒品
    案件，並在該次施用毒品行為後，又為本件施用第一級毒品
    海洛因及第二級毒品甲基安非他命之犯行甚明；從而，本案
    事證明確，被告犯行堪予認定，應依法論科。
四、查海洛因及甲基安非他命分別係毒品危害防制條例第2 條第
    2 項所稱之第一級及第二級毒品，不得非法持有及施用。核
    被告所為，係犯毒品危害防制條例第10條第1 項之施用第一
    級毒品罪及同條第2 項之施用第二級毒品罪。被告持有第一
    級毒品海洛因及第二級毒品甲基安非他命之低度行為，已為
    施用之高度行為所吸收，不另論罪。被告所犯上開2 罪間，
    犯意各別，罪名互殊，應分論併罰。另被告前於92年間因施
    用毒品案件，經本院以92年度訴字第2323號判處有期徒刑 1
    年確定，於94年11月10日縮短刑期假釋出獄，而於94年12月
    23日假釋期滿視為執行完畢，有臺灣高等法院被告全國前案
    紀錄表1 紙附卷可稽，被告於上開有期徒刑執行完畢5 年內
    ，故意再犯本件有期徒刑以上之罪，為累犯，應依刑法第47
    條第1 項規定，加重其刑。爰審酌被告曾觸犯施用毒品之犯
    行，雖經強制戒治程式，仍未能斷戒施用毒品惡習，顯見其
    戒治意志不堅，缺乏勒戒動機，本應從重量刑以收刑罰教化
    之效。惟念其施用毒品係對己身殘害，並未造成他人具體危
    害，且能於犯後坦承犯行，態度尚稱良好等一切情狀，酌情
    分別量處如主文所示之刑，並定其應執行之刑，以示儆懲。
    至扣案被告友人許志鵬及劉佳玲所有之海洛因7 包、注射針
    筒6 支、吸食器2 組、殘渣袋4 個、橡皮筋1 條、鏟子3 支
    均非屬被告所有，且與本件被告施用毒品犯行無關，業據被
    告供明在卷（見本院96年12月28日審判筆錄第4 頁），並有
    扣押物品目錄表1 紙在卷可稽，爰不依毒品危害防制條例第
    18條第1 項前段規定宣告沒收銷燬之或依刑法第38條第1 項
    第2 款宣告沒收，併此敘明。
據上論斷，應依刑事訴訟法第273 條之1 第1 項、第284 條之 1
、第299 條第1 項前段，毒品危害防制條例第10條，刑法第11條
、第47條第1 項、第51條第5 款，判決如主文。
本案經檢察官甲○○到庭執行職務。
中　　華　　民　　國　　96　　年　　12　　月　　31　　日
                  鳳山刑事第一庭      法　官  陳盈吉
以上正本證明與原本無異。
如不服本判決應於收受本判決後10日內向本院提出上訴書狀，並
應敘述具體理由，如未敘述上訴理由者，應於上訴期間屆滿後20
日內補提理由書狀於本院（均須按他造當事人之人數附繕本）「
切勿逕送上級法院」。
中　　華　　民　　國　　96　　年　　12　　月　　31　　日
 　　　　　　　　　　　　　　　       書記官  吳俊達
附錄本判決論罪科刑法條：
毒品危害防制條例第10條
施用第1級毒品者，處6月以上5年以下有期徒刑。
施用第2級毒品者，處3年以下有期徒刑。
